【裁判字號】    99,交簡上,18
【裁判日期】    991001
【裁判案由】    過失傷害
【裁判全文】
臺灣苗栗地方法院刑事判決            99年度交簡上字第18號
上  訴  人
即  被  告  乙○○
上列上訴人因業務過失傷害案件，不服本院苗栗簡易庭中華民國
99年5 月31日99年度苗交簡字第319 號第一審判決（檢察官聲請
簡易判決處刑案號：99年度調偵字第1 號），提起上訴，本院管
轄之第二審合議庭判決如下：
    主  文
上訴駁回。
乙○○緩刑貳年，並應依附件一本院99年度苗簡字第343 號和解
筆錄所定條件支付被害人甲○○損害賠償。
    犯罪事實及理由
一、本案經本院審理結果，認第一審簡易判決之認事用法及量刑
    均無不當，應予維持，並引用第一審判決書記載之犯罪事實
    、證據及理由（如附件二）。
二、上訴人即被告提起上訴意旨略以：被告並無前科紀錄，且告
    訴人亦有過失，原審量處拘役55日，實屬過重，請求減輕並
    給予緩刑機會等語。
三、經查：
（一）按法官於有罪判決中，究應如何量處罪刑，為實體法賦予
      審理法官裁量之刑罰權事項，法官行使此項裁量權，自得
      依據個案情節，參諸刑法第57條所定各款犯罪情狀之規定
      ，於該法定刑度範圍內，基於合義務性之裁量，量處被告
      罪刑；又刑之量定係事實審法院得自由裁量之事項，若其
      未有逾越法定刑之範圍，且亦非明顯違背正義者，即不得
      遽指為違法（最高法院76年度台上字第4984號判決意旨可
      資參照）。次按，刑罰之量定，固屬法院自由裁量之職權
      行使，但仍應審酌刑法第57條所列各款事由及一切情狀，
      為酌量輕重之標準，並非漫無限制；在同一犯罪事實與情
      節，如別無其他加重或減輕之原因，下級審法院量定之刑
      ，亦無過重或失輕之不當情形，則上級審法院對下級審法
      院之職權行使，原則上應予尊重（最高法院85年度台上字
      第2446號判決意旨可資參照）。
（二）原審以被告罪證明確，適用刑法第284 條第2 項前段、第
      41條第1 項前段、刑法施行法第1 條之1 等規定論以業務
      過失傷害罪，並說明其審酌被告之過失程度、告訴人所受
      傷勢，及被告尚未賠償告訴人，雙方未達成和解等一切情
      狀，量處拘役55日，併諭知易科罰金之折算標準，可徵原
      審法院對上訴人指摘之事由，均業已審酌，堪認原審所量
      處之刑為適當。從而，原審既已審酌本案一切情狀予以量
      刑，且其認事用法均無違誤，顯無逾越量刑之外部界限及
      內部界限。上訴人上訴意旨認原審量刑過重，指摘原判決
      不當，請求撤銷原審判決，為無理由，應予駁回。
四、另查，被告前未曾因故意犯罪受有期徒刑以上刑之宣告，有
    臺灣高等法院被告全國前案紀錄表1 份在卷可憑。被告於本
    院審理時對犯行坦承不諱，且已與告訴人甲○○達成民事和
    解，有本院99年度苗簡字第343 號和解筆錄1 份在卷可稽（
    如附件一），告訴人亦表示願意原諒被告，同意給予被告緩
    刑之機會等情（如附件一），茲念被告僅因一時失慮，致罹
    刑典，其經此偵審程序及罪刑之宣告，當知所警惕，信無再
    犯之虞，本院認所宣告之刑以暫不執行為適當，併予宣告緩
    刑2 年，以啟自新。此外，並依刑法第74條第2 項第3 款之
    規定，命被告應依本院99年度苗簡字第343 號和解筆錄所定
    條件支付被害人甲○○損害賠償（此部分得為民事強制執行
    名義）。再被告受緩刑之宣告，而違反本件依刑法第74條第
    2 項第3 款所定負擔，情節重大，足認原宣告之緩刑難收其
    預期效果，而有執行刑罰之必要者，得撤銷其宣告，刑法第
    75條之1 第1 項第4 款著有規定，附為說明。
據上論斷，應依刑事訴訟法第455 條之1 第1 項、第3 項、第36
8 條、第373 條，刑法第74條第1 項第1 款、第2 項第3 款，判
決如主文。
本案經檢察官黃俊鳴到庭執行職務。
中    華    民    國    99    年    10    月    1     日
                  刑事第二庭  審判長法  官  楊清益
                                    法  官  蔡志宏
                                    法  官  魏宏安
以上正本證明與原本無異。
不得上訴。
                                    書記官  張玉楓
中    華    民    國    99    年    10    月    1     日

司法院資訊處製作；財團法人民間司法改革基金會備份。
